臺灣高雄地方法院刑事判決　　　　　　　96年度易字第2258號
公　訴　人　臺灣高雄地方法院檢察署檢察官
被　　　告　丙○○
　　　　　　　　　　現於高雄看守所
上列被告因竊盜等案件，經檢察官提起公訴（96年度偵字第5750
號），本院判決如下：
    主  文
丙○○共同犯傷害罪，累犯，處有期徒刑拾月，減為有期徒刑伍
月，未扣案安全帽壹頂，沒收之；又共同犯竊盜罪，累犯，處有
期徒刑陸月，減為有期徒刑參月。應執行有期徒刑柒月，未扣案
安全帽壹頂，沒收之。
    事 實
一、丙○○於民國94年間因竊盜及施用毒品等案件，經本院以94
    年度簡字第2757號及94年度訴字第1358號分別判處有期徒刑
    4 月及8 月確定，經裁定應執行有期徒刑11月，於95年8 月
    29日縮短刑期執行完畢。詎猶不知悔改，於96年2 月11 日
    15時36分許，乘坐由真實姓名年籍不詳、綽號「小明」之成
    年男子所騎乘車號不詳之黑色重型機車，行經高雄縣大寮鄉
    ○○路1 號前時，適有甲○○騎乘車牌號碼YMI-086 號重型
    機車同向行駛在側，因綽號「小明」男子與甲○○有財物糾
    紛，丙○○竟與「小明」共同基於傷害之犯意聯絡，將甲○
    ○攔下後，丙○○與「小明」先以腳踹甲○○，復由丙○○
    持其所有之安全帽，而「小明」則持甲○○車上之安全帽，
    2 人以安全帽或徒手毆打甲○○，致甲○○因而受有臉、頭
    皮及頸之挫傷浮腫疼痛、左手挫傷浮腫合併皮下瘀血之傷害
    ，嗣甲○○不敵2 人之毆打遂逃離現場，而丙○○與「小明
    」見甲○○所騎乘之機車仍遺留現場，遂起貪念，復共同基
    於意圖為自己不法所有之犯意聯絡，趁甲○○未在場之際，
    由「小明」騎乘甲○○之機車離開現場，而丙○○則騎乘另
    1 部機車一同離去。嗣甲○○返回現場發覺車輛遭竊而報警
    處理，始循線查悉上情。
二、案經甲○○訴由高雄縣政府警察局林園分局報告臺灣高雄地
    方法院檢察署檢察官偵查起訴。
    理  由
壹、程序部分（證據能力之審查）：
一、按被告以外之人於審判外之陳述，雖不符刑事訴訟法第 159
    條之1 至之4 等4 條之規定，然若當事人於審判程序中同意
    作為證據，法院審酌該言詞陳述或書面陳述作成時之情況，
    認為適當者，亦得為證據；又當事人、代理人或辯護人於法
    院調查證據時，知有刑事訴訟法第159 條第1 項不得為證據
    之情形，而未於言詞辯論終結前聲明異議者，視為有前項之
    同意，同法第159 條之5 定有明文。此立法意旨在於傳聞證
    據未經當事人之反對詰問予以核實，原則上先予排除。惟若
    當事人已放棄反對詰問權，於審判程序中表明同意該等傳聞
    證據可作為證據；或於言詞辯論終結前未聲明異議，基於尊
    重當事人對傳聞證據之處分權，及證據資料愈豐富，愈有助
    於真實發見之理念，且強化言詞辯論主義，使訴訟程序得以
    順暢進行，上開傳聞證據亦均具有證據能力。查本件證人即
    告訴人甲○○於警詢之供述，具有被告以外之人審判外陳述
    之性質，屬傳聞證據，惟經本院依法提示予以調查，檢察官
    及被告均對此未表示異議，且經本院審酌該書面作成時無違
    法情事，應適宜為本案之證據。
二、次按被告以外之人於偵查中向檢察官所為之陳述，除顯有不
    可信之情況者外，得為證據，刑事訴訟法第159 條之1 第2
    項定有明文。查本件證人即告訴人甲○○於偵查中經具結之
    供述，具有被告以外之人審判外陳述之性質，屬傳聞證據，
    惟經本院依法提示予以調查，檢察官對此均未表示異議，且
    經本院審酌該書面作成時無違法情事，亦無任何顯有不可信
    之情況，自應適宜為本案之證據。
貳、實體部分：
一、訊據被告丙○○固不否認於上開時、地與「小明」騎車偶遇
    告訴人甲○○，而將告訴人甲○○攔下並發生爭吵之事實，
    惟矢口否認有何傷害及竊盜等犯行，辯稱：伊係在場勸架，
    伊亦有被告訴人打傷，伊後來先騎車離開現場，伊不知道告
    訴人機車遭竊之事云云。經查，上開犯罪事實，業據告訴人
    吳世昌於警詢及偵查時證述：案發當時被告由另1 男子載至
    現場，被告與該男子攔下伊後，被告持其安全帽毆打伊，該
    男子則拿伊之安全帽毆打伊，並拿走伊之機車鑰匙，嗣伊逃
    離現場，後來回到現場時就發現機車不見了等語綦詳（見警
    卷第6 頁、偵卷第35、36、41、42 、62 、63頁），並指認
    被告即係當日持安全帽毆打他的人，此有經告訴人指認之被
    告照片1 紙在卷可稽（見警卷第7 頁），而經檢察事務官於
    偵查中勘驗案發當時監視器光碟內容顯示，當日「小明」與
    被告所騎乘機車之後座男子（即告訴人指認之被告）與前座
    騎士（即「小明」）下車後，各以膝蓋踹告訴人1 次，並把
    告訴人拖下車，「小明」隨即拿出告訴人車上之安全帽並毆
    打告訴人，之後被告即手持安全帽追逐告訴人，約1 分鐘後
    ，「小明」返回案發現場，而被告亦於此時手持安全帽返回
    案發現場，「小明」隨即騎乘告訴人之車離去，被告則騎原
    來乘坐之機車尾隨「小明」離去，有檢察事務官96年4 月26
    日勘驗報告1 份暨所附監視器翻拍照片18張在卷可參（見偵
    卷第50至54頁），顯見被告當時確有出手毆打告訴人及騎車
    尾隨「小明」一同將告訴人之機車騎離案發現場之事實，而
    稽之被告事後騎車尾隨「小明」一同將告訴人之機車騎離案
    發現場等情，亦足認被告與「小明」間確實有竊盜之犯意聯
    絡甚明。此外，本件告訴人因被告及「小明」之毆打，因而
    受有臉、頭皮及頸之挫傷浮腫疼痛、左手挫傷浮腫合併皮下
    瘀血等傷害，有瑞生醫院診斷證明書1 紙在卷可稽（見警卷
    第13頁），足認被告之行為與告訴人之傷害結果間確具有相
    當之因果關係。至被告雖以上詞置辯，然與本院上開調查事
    實之結果相悖，要與事實不符，顯係被告臨訟杜撰之詞，不
    足採信。從而，本案事證明確，被告犯行堪予認定，應依法
    論科。
二、核被告所為，係犯刑法第277 條第1 項之傷害罪及同法第32
    0 條第1 項之普通竊盜罪。被告與「小明」就上開2 罪間，
    有犯意聯絡與行為分擔，為共同正犯。被告所犯上開2 罪間
    ，犯意各別，罪名互殊，應分論併罰。另被告前於94年間因
    竊盜及施用毒品等案件，經本院以94年度簡字第2757 號 及
    94年度訴字第1358號分別判處有期徒刑4 月及8 月確定，經
    裁定應執行有期徒刑11月，於95年8 月29日縮短刑期執行完
    畢，有臺灣高等法院被告全國前案紀錄表1 紙附卷可稽，被
    告於上開有期徒刑執行完畢5 年內，故意再犯本件有期徒刑
    以上之罪，為累犯，應依刑法第47條第1 項規定，均加重其
    刑。爰審酌被告與告訴人甲○○並無仇隙，於路上偶遇即出
    手毆打告訴人，致告訴人受有臉、頭皮及頸之挫傷浮腫疼痛
    、左手挫傷浮腫合併皮下瘀血等傷害，且其正值壯年，不思
    以正當手段獲取財物，竟趁告訴人遭其與「小明」毆打逃離
    現場之機會，心起貪念，而與「小明」任意竊取告訴人之機
    車，惡性重大，應從重量刑以收刑罰教化之效，且被告犯後
    猶飾詞狡辯，態度不佳等一切情狀，酌情分別量處如主文所
    示之刑，以示儆懲。另被告上開犯行之犯罪時間均在96年 4
    月24日以前，合於中華民國96年罪犯減刑條例所定減刑條件
    ，均應予減其刑2 分之1 ，並定其應執行之刑。另被告所有
    之安全帽1 頂，係被告傷害告訴人所用之物，爰依刑法第38
    條第1 項第2 款宣告沒收，併此敘明。
據上論斷，應依刑事訴訟法第273 條之1 第1 項、第284 條之 1
、第299 條第1 項前段，刑法第277 條第1 項、第320 條第1 項
、第28條、第47條第1 項、第38條第1 項第2 款、第51條第5 款
，刑法施行法第1 條之1 ，中華民國96年罪犯減刑條例第2 條第
1 項第3 款、第7 條、第10條第1 項，判決如主文。
本案經檢察官乙○○到庭執行職務。
中　　華　　民　　國　　96　　年　　11　　月　　16　　日
                  鳳山刑事第一庭      法　官  陳盈吉
以上正本證明與原本無異。
如不服本判決應於收受本判決後10日內向本院提出上訴書狀，並
應敘述具體理由，如未敘述上訴理由者，應於上訴期間屆滿後20
日內補提理由書狀於本院（均須按他造當事人之人數附繕本）「
切勿逕送上級法院」。
中　　華　　民　　國　　96　　年　　11　　月　　16　　日
 　　　　　　　　　　　　　　　       書記官  吳俊達
附錄本判決論罪科刑法條：
中華民國刑法第277條
（普通傷害罪）
傷害人之身體或健康者，處3年以下有期徒刑、拘役或1千元以下
罰金。
犯前項之罪因而致人於死者，處無期徒刑或7年以上有期徒刑；
致重傷者，處3年以上10年以下有期徒刑。
中華民國刑法第320條
（普通竊盜罪、竊佔罪）
意圖為自己或第三人不法之所有，而竊取他人之動產者，為竊盜
罪，處5年以下有期徒刑、拘役或5百元以下罰金。
意圖為自己或第三人不法之利益，而竊佔他人之不動產者，依前
項之規定處斷。
前二項之未遂犯罰之。
